臺灣臺北地方法院民事裁定　　　　　　　100年度仲聲字第3號
聲　請　人　榮工實業股份有限公司
法定代理人　劉志和
相　對　人　春原營造股份有限公司
法定代理人　蔡常義
上列聲請人聲請選任仲裁人事件，本院裁定如下：
    主  文
選任廖忠信律師（通訊處：臺北市中山區○○○路○段100號11樓
）為聲請人與相對人間中華民國仲裁協會九十九年度仲聲忠字第
九十七號仲裁事件之主任仲裁人。
聲請程序費用新臺幣壹仟元由相對人負擔。
  理  由
一、本件聲請意旨略以：兩造間關於「高港-五甲-高雄345KV地
    下電纜線路中華路潛盾洞道混凝土預鑄環片供應工程」之價
    款給付爭議事件，前經合意提付仲裁解決，並經中華民國仲
    裁協會以99年仲聲忠字第97號受理在案，嗣伊及相對人分別
    選定林美惠、邱雅文為仲裁人，且經中華民國仲裁協會於民
    國100年3月4日通知兩造及仲裁人，迄今已逾30日，仍未能
    共推主任仲裁人，為此聲請法院由謝定亞或廖忠信或古嘉諄
    或劉志鵬為主任仲裁人等語，並提出工程承攬合約書、相對
    人同意書函、中華民國仲裁協會100年仲業字第1000355號函
    及學經歷資料等件為證。
二、按仲裁協議，未約定仲裁人及其選定方法者，應由雙方當事
    人各選一仲裁人，再由雙方選定之仲裁人共推第三仲裁人為
    主任仲裁人，並由仲裁庭以書面通知當事人。仲裁人於選定
    後30日內未共推主任仲裁人者，當事人得聲請法院為之選定
    。前二項情形，於當事人約定仲裁事件由仲裁機構辦理者，
    由該仲裁機構選定仲裁人。仲裁法第9條第1、2、4項分別定
    有明文。
三、經查，本件兩造於選定仲裁人後30日內，確未能共推第三人
    為主任仲裁人乙節，為兩造所不爭執，核與前揭規定尚無不
    合。系爭仲裁事件所請求之價款給付爭議尚涉及法律之適用
    ，自宜由具備專業法律知識及實務經驗者擔任較為妥適，本
    院審酌廖忠信律師係輔仁大學法律系及臺灣科技大學管理學
    院EMBA畢業，曾任稅務員及地方法院法官，現任誠理國際法
    律事務所主持律師，具有不動產爭議、營建工程糾紛、稅務
    金融爭端等之學術專業背景，有中華民國仲裁協會之仲裁人
    名冊為憑，其所具備之學術背景，與另2位仲裁人之專長較
    有相互助益之效果，故認由廖忠信律師擔任本件仲裁事件之
    主任仲裁人，較為妥適，爰裁定如主文所示。
四、依仲裁法第9條、第52條，非訟事件法第21條第2項、第24條
    第1項，民事訴訟法第95條、第78條，裁定如主文。
中    華    民    國    100   年    5     月    5     日
                  民事第一庭    法  官  熊志強
以上正本係照原本作成
不得聲明不服
中    華    民    國    100   年    5     月    5     日
                                書記官  謝盈敏